臺灣臺北地方法院刑事判決　　　　　　　 96年度訴字第507號
公　訴　人　臺灣臺北地方法院檢察署檢察官
被　　　告　甲○○
上列被告因毒品危害防制條例案件，經檢察官提起公訴（95年度
毒偵字第2995、3363號、96年度毒偵字第187 號），及移送併案
審理（96年度毒偵字第1466號、96年度毒偵字第1219號、96年度
毒偵字第1272、1302號），本院判決如下：
    主  文
甲○○施用第一級毒品三罪，各處有期徒刑陸月。應執行有期徒
刑捌月。另被訴施用第二級毒品部分，無罪。
    事  實
一、甲○○前於民國93年間因施用毒品案件，經本院以93年度毒
    聲字第728 號裁定送觀察勒戒後，認其有繼續施用毒品傾向
    ，再經本院以94年度毒聲字第97號裁定送強制戒治。入戒治
    所執行戒治後，旋於94年12月9 日獲淮停止戒治出監付保護
    管束，於95年2 月21日期滿未被撤銷，由臺灣臺北地方法院
    檢察署檢察官於94年12月28日以94年度戒毒偵字第163 號為
    不起訴處分確定。詎甲○○，於前開強制戒治執行完畢釋放
    後5年內，復基於施用第一級毒品海洛因之犯意，於95年9月
    13日某時，在其位於台北市○○區○○路23巷6弄5號3 樓住
    處，以注射針筒注射毒品之方式，施用第一級毒品海洛因 1
    次，注射針筒用畢後已經丟棄。嗣於95年9 月14日11時50分
    許，經警採集其尿液送驗而查獲上情。
二、甲○○於95年9 月14日為警查獲後。因心情不佳，而另基於
    施用第一級毒品海洛因之犯意，於95年10月4 日早上，在其
    上開住處，以注射之方式，施用第一級毒品海洛因1次，施
    用後並將注射針筒丟棄。嗣於同日22時許，因另涉嫌竊盜至
    警局製作筆錄。員警在經其同意後，採集尿液送驗呈嗎啡陽
    性反應，始悉上情。
三、甲○○於95年10月31日又另行起意施用第一級毒品海洛因，
    而至臺北縣新店市○○路○ 段附近之友人住處，施用第一級
    毒品海洛因1 次。嗣於同日16時15分許，在臺北縣新店市○
    ○路○段355巷口處為警查獲。
四、案經臺北縣政府警察局新店分局、臺北市政府警察局文山第
    一分局報告臺灣臺北地方法院檢察署檢察官偵查起訴。
    理  由
壹、有罪部分:
一、上開犯罪事實，業據被告甲○○於本院審理時坦承不諱，且
    其於上揭時、地，分別至警局採集尿液送驗結果，均呈鴉片
    類陽性反應，亦有臺灣檢驗科技股份有限公司於95年10月 9
    日、95年12月4 日，及臺灣尖端先進生技醫藥股份有限公司
    於95年10月20日所出具之濫用藥物尿液檢驗報告一紙（分別
    參毒偵2995號卷第33頁、毒偵字第187號卷第6頁、毒偵字第
    3363號卷第7 頁）在卷可稽。足信被告前揭出於任意性之自
    白與事實相符，可以採信。是本件被告施用第一級毒品海洛
    因3 次之犯行，事證明確，堪以認定。查被告前已於93年間
    因施用毒品案件，經本院以93年度毒聲字第728 號裁定送觀
    察勒戒後，認其有繼續施用毒品傾向，再經本院以94年度毒
    聲字第97號裁定送強制戒治。入戒治所執行戒治後，旋於94
    年12月9日獲淮停止戒治出監付保護管束，於95年2月21日期
    滿未被撤銷，由臺灣臺北地方法院檢察署檢察官於94年12月
    28日以94年度戒毒偵字第163 號為不起訴處分確定，此有臺
    灣高等法院被告前案紀錄表及不起訴處分書在卷可考。是其
    本件施用毒品之犯行，自應依法論科。
二、按海洛因係屬毒品危害防制條例第2條第2項第 1款所規定之
    第一級毒品，被告前因施用毒品案件，經送觀察、勒戒及強
    制戒治執行後完畢釋放後，於 5年內再犯本件毒品危害防制
    條例第10條之罪，依同條例第23條第 2項之規定，應依該條
    例第10條之規定論處。核被告前開三次所為，均係犯毒品危
    害防制條例第10條第1項之施用第一級毒品罪，其三次施用
    前後各持有第一級毒品海洛因之低度行為，均各為其施用之
    高度行為所吸收，均不另論罪。又被告自承在95年9月14 日
    施用第一級毒品海洛因後，並未曾想過再於95年10月4日施
    用第一毒品海洛因。且其每次要施用第一級毒品海洛因時，
    均只購買一次施用的量等語。參以被告本案先後三次被查獲
    時，均未扣得任何毒品，足認其所言每次只購買一次施用的
    量一節，尚非無稽，而可採信。此外，被告自承95年10 月4
    日當天係因心情不佳，始再度購買第一級毒品海洛因施用，
    另95年10月31日則是至友人住處施用友人之毒品，益見被告
    並非一次購入大量毒品，而基於反覆施用之集合犯意，反覆
    三次施用第一級毒品海洛因。是被告所犯上開三罪，犯意各
    別，行為互殊，應分論併罰之。公訴意旨認被告三次施用第
    一級毒品海洛因之所為，係基於反覆實施之集合犯意而實施
    多次行為，應僅成立集合犯之實質一罪，尚有誤會，附此敘
    明。爰審酌被告已曾因施用毒品案件，接受觀察、勒戒、強
    治戒治之處分，仍再犯本罪，惟念其於本次犯後，均坦承犯
    行，犯後態度尚稱良好等一切情狀，分別量處如主文所示之
    刑，併定其應執行之刑。另被告三次用以施用第一級毒品海
    洛因所用之注射針筒，已均於使用後丟棄而不存在，業據被
    告供明在案，爰均不另為沒收之諭知，附此敘明。
三、(一)臺灣臺北地方法院檢察署檢察官移送併辦意旨另略以: 被
      告於96年2 月12日12時許、96年3月8日採尿前96小時、96
      年4月7 日9時25分許，另分別有施用第一級毒品海洛因之
      犯行，並與前開論罪科刑部分有集合犯之實質上一罪關係
      ，移由本院併案審理。
    (二)訊據被告固均坦承前開施用第一級毒品海洛因之犯行，並
      分別有尿液報告可資佐證。其前開施用第一級毒品海洛因
      之犯行，固均事證明確。但查，被告於96年2 月12日12時
      許、96年3月8日採尿前96小時、96年4月7 日9時25分許三
      次之施用毒品行為，距離本案最後一次之行為，相距最短
      者亦有近四個月，最長者相距有半年左右。時間上已非緊
      接。且被告自承在2 月之後就已有心要戒除毒癮了等語。
      復查，承前所述，被告每次只買一次施用的量或找朋友要
      。足認被告係在每次突然想用毒品時，始會找人購買，或
      找人索討。其並非購買大量毒品，而基於反覆之用之意思
      ，分次施用買來之毒品甚明。綜上，足認被告在95年9 月
      14日施用第一級毒品海洛因後，並無反覆施用第一級毒品
      之犯意，其每次施用毒品之行為，均係嗣後另行起意。被
      告既係另行起意施用第一級毒品海洛因，則上開併案部分
      ，即與前開論罪科刑部分間，並無實質上一罪之關係，自
      均應退由檢察官另行偵查處理，附此敘明。
貳、無罪部分:
一、公訴意旨另略以: 被告另基於施用第二級毒品安非他命之犯
    意，於95年9 月14日為警採尿前96小時內某時，在不詳地點
    ，施用第二級毒品安非他命一次。因認被告此部分之所為，
    另犯毒品危害防制條例第10條第2項之施用第二級毒品罪嫌
    。
二、按犯罪事實應依證據認定之，無證據不得認定犯罪事實；另
    不能證明被告犯罪者，應諭知無罪之判決，刑事訴訟法第15
    4條第2項、第301條第1項分別定有明文。又刑事訴訟法上所
    謂認定犯罪事實之證據，係指足以認定被告確有犯罪行為之
    積極證據而言，該項證據自須適合於被告犯罪事實之認定，
    始得採為斷罪資料，此有最高法院29上字第3105號。
三、公訴意旨認被告甲○○涉犯上開罪嫌，無非係以臺灣檢驗科
    技股份有限公司於95年10月9 日所出具之濫用藥物尿液檢驗
    報告為證。惟訊據被告甲○○堅詞否認有何施用第二級毒品
    安非他命之犯行。經查，警方於95年9 月14日對被告甲○○
    採尿後，將其尿液編號為: G104738 號，此有勘察採證同意
    書在卷可稽（參毒偵字第2995號卷第17頁）。而上開尿液送
    請臺灣檢驗科技股份有限公司以EIA 酵素免疫分析法初驗，
    及以GC/ MS氣相層析質譜併法確認後，該尿液中之安非他命
    類均係呈陰性反應，此有該公司所出具之上開報告可稽（參
    同上偵卷第33頁）。是公訴人所提出之證據與其起訴之事實
    並不相符。此外，復查無其他積極之證據足以證明被告確有
    施用第二級毒品安非他命之犯行，既無證據證明，揆諸前開
    規定及說明，此部分自應為被告無罪之諭知。
據上論斷，應依刑事訴訟法第299條第1項前段、第301條第1項，
毒品危害防制條例第10條第1項，刑法第11條前段、第51條第5款
，判決如主文。
本案經檢察官陳焜昇到庭執行職務。
中　　華　　民　　國　　96　　年　　6 　　月　　29　　日
                  刑事第四庭  審判長法  官  劉慧芬
                                    法  官  呂政燁
                                    法　官　李桂英
上正本證明與原本無異。
如不服本判決，應於判決送達後10日內，向本院提出上訴狀。
                                    書記官  黃鈴容
中　　華　　民　　國　　96　　年　　6 　　月　　29　　日
附錄本案論罪科刑法條全文:
毒品危害防制條例第10條第1項:
施用第一級毒品者，處 6 月以上 5 年以下有期徒刑。
